臺灣板橋地方法院刑事判決　　　　　　　95年度訴字第2999號
公　訴　人　臺灣板橋地方法院檢察署檢察官
被　　　告　甲○○
　　　　　　　　　　（現另案於臺灣桃園監獄執行中）
上列被告因違反毒品危害防制條例案件，經檢察官提起公訴（95
年度毒偵字第5671號），嗣因被告於本院準備程序中就被訴事實
為有罪之陳述，本院告知被告簡式審判程序之旨，並聽取當事人
之意見後，由本院合議庭裁定改由受命法官獨任依簡式審判程序
進行，判決如下：
    主  文
甲○○施用第一級毒品，累犯，處有期徒刑捌月，扣案之第一級
毒品海洛因包（淨重零點貳公克）、第二級毒品甲基安非他命
柒包（驗餘毛重共計肆點貳捌柒公克），均沒收銷燬之，上開毒
品之外包裝袋共計拾個，均沒收之。
    事  實
一、甲○○曾於民國93年間，因施用毒品案件，經送觀察、勒戒
    後，因認無繼續施用毒品傾向，於93年3 月31日執行完畢釋
    放，並經臺灣板橋地方法院檢察署檢察官於同日以93年度毒
    偵字第1225號不起訴處分確定；又於同年間，因施用第二級
    毒品案件，經本院以93年度簡字第3445號判處有期徒刑4 月
    ，並於93年12月10日易科罰金執行完畢。復於94年間，因施
    用第二級毒品案件，經本院以94年度簡字第249 號判處有期
    徒刑5 月，於94年6 月1 日易科罰金執行完畢。再因施用第
    二級毒品及持有第一級毒品案件，分經本院以94年度簡字第
    3064號、94年度簡字第3885號分別判處有期徒刑6 月及3 月
    ，並經本院以94年度聲字第2796號裁定應執行有期徒刑8 月
    確定，於95年6 月20日縮刑期滿執行完畢。詎其仍不知悔改
    ，於前受觀察、勒戒處分執行完畢後5 年內，復基於施用第
    一級毒品海洛因（下稱海洛因）及第二級毒品甲基安非他命
    （下稱甲基安非他命）之犯意，於95年8 月11日近中午某時
    許（起訴書略載為於同日15時為警查獲後採尿時回溯26小時
    及96小時內某時），在臺北縣土城市○○街44號5 樓住處，
    以將海洛因及甲基安非他命一起置入其自己臨時組裝而成之
    玻璃吸食器，用火燒烤成煙霧後吸食之方式，同時施用海洛
    因及甲基安非他命乙次。嗣於95年8 月11日15時許，為警持
    本院搜索票，在臺北縣土城市○○街44號前查獲，並扣得海
    洛因3 包（淨重0.2 公克）、安非他命7 包（驗餘毛重共計
    4.28 7公克），經警採集其尿液送驗而查悉上情。
二、案經臺北縣政府警察局海山分局報告臺灣板橋地方法院檢察
    署檢察官偵查起訴。
    理  由
壹、程序方面：
    查本件被告甲○○所犯並非死刑、無期徒刑、最輕本刑為三
　　年以上有徒刑之罪或高等法院管轄第一審案件，而其於準備
　  程序進行中，被告先就被訴事實為有罪之陳述，經法官告知
    簡式審判程序之旨，並聽取公訴人及被告之意見後，本院認
    適宜改依簡式審判程序進行，爰依刑事訴訟法第273 條之1
    第1 項、第284 條之1 規定，由本院合議庭以裁定由受命法
　  官獨任進行簡式審判程序，合先敘明。
貳、實體方面：
一、上揭事實，業據被告甲○○於本院審理時坦承不諱，復有搜
    索扣押筆錄、扣押物品目錄表各乙份、查獲現場照片3 幀存
    卷可稽，及海洛因3 包、甲基安非他命7 包扣案可資佐證。
    又被告為警查獲時所採其尿液送驗結果，係呈安非他命類（
    含甲基安非他命）陽性反應及嗎啡陽性反應，此有臺北縣政
    府警察局海山分局毒品危害防制條例被移送者姓名暨代碼對
    照表（代碼編號為：0000000000-0）、台灣檢驗科技股份有
    限公司於95年8 月29日出具之濫用藥物尿液檢驗報告（報告
    編號為：CH/2006/80814） 各1 份在卷可稽。而扣案之透明
    結晶體7 包，經送台灣檢驗科技股份有限公司鑑驗結果，共
    毛重4.3 公克，因鑑驗使用0.013 公克，檢出甲基安非他命
    陽性反應，有該公司於95年9 月19日出具之濫用藥物檢驗報
    告（報告編號為：CH /2006/90212）各1 份在卷可稽。又扣
    案之白色粉末，經送法務部調查局鑑驗結果，淨重0.2 公克
    ，檢出均含第一級毒品海洛因成分，有該局95年9 月14日調
    科壹字第09523020830 號鑑定書1 份存卷可憑。據上，被告
    之尿液經以氣相層析質譜儀分析法檢驗，既係呈嗎啡及甲基
    安非他命陽性反應，顯見被告應有在前揭犯罪時間施用海洛
    因及甲基安非他命之行為甚明，是以被告之自白有上開補強
    證據可佐，堪以採信。又查，被告祥曾於93年間，因施用毒
    品案件，經送觀察、勒戒後，因認無繼續施用毒品傾向，於
    93年3 月31日執行完畢釋放，並經臺灣板橋地方法院檢察署
    檢察官於同日以93年度毒偵字第1225號不起訴處分確定，此
    有臺灣高等法院被告前案紀錄表在卷可稽。綜上所述，足認
    被告前經觀察、勒戒執行完畢釋放後，五年內再犯本件施用
    第一、二級毒品犯行。本案事證明確，被告犯行堪以認定，
    應依法論科。
二、查海洛因及甲基安非他命，分屬於毒品危害防制條例第2 條
    第2 項第1 、2 款所規定之第一、二級毒品，核被告所為，
    係犯毒品危害防制條例第10條第1 項、第2 項之施用第一、
    二級毒品罪。被告施用前後持有第一、二級毒品之低度行為
    ，各為進而施用第一、二毒品之高度行為所吸收，均不另論
    罪。被告所犯上開二罪係一行為觸犯數罪名，屬想像競合，
    應從一重之施用第一級毒品罪處斷。雖公訴意旨認為被告所
    犯所犯上開二罪名，係基於各別犯意，行為互殊，應予分論
    併罰，惟查，依據卷附前揭濫用藥物尿液檢驗報告所示，固
    然被告尿液係呈嗎啡及甲基安非他命陽性反應，惟此至多僅
    可證明被告確有施用海洛因及甲基安非他命之事實，並無足
    從據此認定被告究係分別或同時施用海洛因及甲基安非他命
    ，而按非法施用毒品之方式，並無固定模式，不同吸毒族群
    及不同毒品種類，可能有不同的施用方式，摻入香菸中點燃
    吸食，為吸毒者吸食甲基安非他命及海洛因的方式之一，此
    有行政院衛生署管制藥品管理局92年1 月7 日管檢字第0920
    000026號函存卷可稽，則被告既堅稱其係將上開兩種毒品混
    合施用，復查無積極證據證明被告係分別施用，則依罪證有
    疑利於被告之原則，自無從將被告所犯上開二罪分論併罰，
    附此敘明。又查，被告因施用第二級毒品及持有第一級毒品
    案件，分經本院以94年度簡字第3064號、94年度簡字第3885
    號分別判處有期徒刑6 月及3 月，並經本院以94年度聲字第
    2796號裁定應執行有期徒刑8 月確定，於95年6 月20日縮刑
    期滿執行完畢，此有上述前科表附卷可稽，被告於五年內故
    意再犯有期徒刑以上之本罪，為累犯，應依刑法第47條第1
    項規定，加重其刑。審酌被告多次施用毒品前科，素行不佳
    ，且曾業經觀察勒戒執行完畢，竟再為本件施用毒品犯行，
    顯見其不思悔改，自制力亦顯不佳；惟另考量被告於犯後已
    坦承犯行，而其施用毒品行為於本質上係屬自我戕害行為，
    反社會性之程度應屬較低等一切情狀，量處如主文所示之刑
    ，以資懲儆。又扣案之海洛因3 包（淨重合計0.2 公克）、
    甲基安非他命7 包（驗餘毛重共計4.287 公克），既屬當場
    查獲之第一、二級毒品，爰依毒品危害防制條例第18條第1
    項前段規定，宣告沒收銷燬之。至該上開毒品之外包裝袋共
  　計10個，均係用於包裹毒品，防其裸露、潮濕，便於攜帶施
    用，係預備供被告施用毒品所用之物，且係被告所有，此據
    被告於本院審理時供明在卷，爰依刑法第38條第1 項第2 款
    規定，亦併予宣告沒收。
三、至於臺灣板橋地方法院檢察署檢察官以95年度毒偵字第8065
    號移送本院併案意旨略以：被告基於施用海洛因及甲基安非
    他命之犯意，分別於95年11月23日23時30分許為警採尿前回
    溯26小時內之某時，在不詳處所，施用海洛因1 次，及於同
    年月21日不詳時分，在其位在臺北縣土城市○○街44號之住
    處，施用安非他命1 次，係涉犯毒品危害防制條例第10條1
    項、第2 項之施用第一、二級毒品犯嫌，並與本案起訴部分
    ，有包括一罪之實質上一罪關係，為法律上之同一案件等語
    。惟查，前揭併案意旨所述之被告施用第一、二級毒品犯行
    距離本案論罪科刑之被告施用第一、二級毒品犯行之時間，
    已相隔三個月之遙，時間並非緊接，參以被告於本院審理時
    陳稱：我吸食的時間大約3 、4 天就吸食1 次，我並沒有上
    癮，我就是因為槍砲的官司所以覺得很煩，才會一直繼續施
    用毒品等語（見本院卷第72頁），又稱：「吸海洛因都是跟
    安非他命放在一起吸食，我沒有單獨施用海洛因，約3 天吸
    1 次，沒有吸也沒有關係」等語（見本院卷第93頁），由此
    足徵被告並未於密切接近之一定時、地反覆、延續實行施用
    第一、二級毒品犯行，故尚難認此部分犯行與本案起訴部分
    有何包括一罪之實質上一罪關係，則本院就移送併案事實部
    分自無從併予審理，宜退還檢察官另為適法之處理，附此敘
    明。
據上論斷，應依刑事訴訟法第273 條之1 第1 項、第299 條第1
項前段，毒品危害防制條例第10條第1 項、第2 項、第18條第1
項前段，刑法第11條、第55條、第47條第1 項、第38條第1 項第
2 款，判決如主文。
本案經檢察官鄧媛到庭執行職務。
中　　華　　民　　國　　96　　年　　5 　　月　　10　　日
                  刑事第十二庭法  官  林淑婷
以上判決正本證明與原本無異。
如不服本判決，應於送達後十日內，向本院提出上訴狀。
                              書記官  林金良
中　　華　　民　　國　　96　　年　　5 　　月　　10　　日
附錄本案論罪科刑法條全文：
毒品危害防制條例第十條
施用第一級毒品者，處六月以上五年以下有期徒刑。
施用第二級毒品者，處三年以下有期徒刑。
